【裁判字號】    99,訴,352
【裁判日期】    991012
【裁判案由】    違反毒品危害防制條例
【裁判全文】
臺灣雲林地方法院刑事判決               99年度訴字第352號
公  訴  人  臺灣雲林地方法院檢察署檢察官
被      告  甲○○
指定辯護人  本院公設辯護人許俊雄
上列被告因違反毒品危害防制條例案件，經檢察官提起公訴（99
年度偵字第2461號、第2504號），本院判決如下：
    主      文
甲○○犯附表編號１至５所示各罪，各處如附表編號１至５所示
之刑。應執行有期徒刑捌年陸月。扣案之第二級毒品甲基安非他
命肆包（含包裝袋，驗前總純質淨重約參拾陸點玖伍公克）沒收
銷燬。扣案之K-TOUCH 廠牌行動電話壹支（不含其內門號000
0000000號晶片卡壹張）與分裝匙壹拾參支均沒收。未扣
案之販賣毒品所得共計新臺幣伍仟元沒收，如全部或一部不能沒
收時，以其財產抵償。
    事實及理由
壹、犯罪事實：
一、甲○○明知海洛因及甲基安非他命（起訴書將「甲基安非他
    命」均誤載為「安非他命」，均由本院逕予更正）分屬毒品
    危害防制條例所列管之第一級、第二級毒品，不得販賣，竟
    基於營利之意圖，與販賣海洛因或甲基安非他命之各別犯意
    ，持其所有K-TOUCH 廠牌行動電話1 支（使用非其所有之門
    號0000000000號晶片卡1 張，下稱本案行動電話）作為對外
    聯絡販毒之工具，並使用其所有之分裝匙13支分裝要賣出之
    毒品，而先後為下列販賣毒品之行為：
  (一)於民國99年4 月2 日上午9 時49分56秒、10時30分19秒許，
    甲○○持用本案行動電話與持用門號0000000000號行動電話
    之丙○○聯絡後，相約在雲林縣西螺鎮舊西螺大橋旁見面。
    並於同日稍後，由甲○○前往上開地點，以新臺幣（下同）
    1,000 元之價格，將海洛因1 包販賣與丙○○，雙方一手交
    錢一手交貨（價金未扣案），完成交易。
  (二)於99年4 月3 日上午9 時21分37秒許，甲○○持用本案行動
    電話與持用門號0000000000號行動電話之廖予鋐聯絡後，相
    約在彰化縣溪州鄉○○村○○路27號廖予鋐住處附近產業道
    路旁見面。並於同日稍後，由甲○○前往上述地點，以1,00
    0 元之價格，將甲基安非他命1 包販賣與廖予鋐，且向廖予
    鋐收取1,000 元之價金（未扣案），買賣完成。
  (三)於99年4 月3 日上午10時28分24秒、10時44分28秒、10時52
    分51秒、10時54分24秒、11時3 分23秒許，甲○○持用本案
    行動電話與持用門號0000000000號行動電話之丙○○聯絡後
    ，相約在雲林縣西螺鎮舊西螺大橋旁見面。並於同日稍後，
    由甲○○前往約定地點，以1,000 元之價格，販賣1 包海洛
    因與丙○○，雙方銀貨兩訖（價金未扣案），完成交易。
  (四)於99年4 月4 日下午2 時46分12秒許，甲○○持用本案行動
    電話與使用00-0000000號市內電話之丁○○聯絡後，相約在
    彰化縣溪州鄉日統客運站對面。並於同日稍後（為警查獲前
    ），前去日統客運站前赴約，且以1,000 元之價格，將甲基
    安非他命1 小包販賣與丁○○，丁○○則交付1,000 元之價
    款（未扣案）與甲○○，完成買賣。
  (五)於99年4 月4 日下午3 時49分20秒、3 時56分34秒許，甲○○持用本案行動電話與持用門號0000000000號行動電話之乙○○聯絡後，相約在雲林縣西螺鎮○○○路燦坤電器旁見面
    。並於同日稍後（為警查獲前），由甲○○前去上揭地點，
    將海洛因1 包販賣與乙○○，得款1,000 元（未扣案），完
    成交易。
二、嗣於99年4 月4 日晚間9 時40分許，警方徵得甲○○之同意
    後，在雲林縣二崙鄉港後村油車國小側門附近甲○○所駕駛
    之自小客車上，查扣本案行動電話。復於同日晚間11時20分
    許，警方徵得甲○○之同意後，前往甲○○位於雲林縣西螺
    鎮○○路208 號17室之租屋處進行搜索，扣得甲○○尚未分
    裝賣出之甲基安非他命4 包（驗前總純質淨重約36.95 公克
    ，純度約91％），與其所有供分裝毒品販賣使用之分裝匙13
    支，方知上情。
貳、認定犯罪事實所憑之證據及理由：
一、證據能力方面：
  (一)現行刑事訴訟法關於「鑑定」之規定，除選任自然人充當鑑
    定人外，另設有囑託機關鑑定制度。依同法第198 條、第20
    8 條之規定，不論鑑定人或鑑定機關、團體，固均應由法院
    、審判長、受命法官或檢察官視具體個案之需要而為選任、
    囑託，並依第206 條之規定，提出言詞或書面報告，始符合
    同法第159 條第1 項所定得作為證據之「法律有規定」之情
    形。否則所為之鑑定，仍屬傳聞證據。然於司法警察機關調
    查中之案件，為因應實務上，或因量大、或有急迫之現實需
    求，例行性當然有鑑定之必要者，例如毒品之種類與成分、
    尿液之毒品反應，或者槍彈有無殺傷力等鑑定，基於檢察一
    體原則，得由該管檢察長對於轄區內之案件，以事前概括選
    任鑑定人或囑託鑑定機關、團體之方式，俾便轄區內之司法
    警察官、司法警察對於調查中之此類案件，得即時送請先前
    已選任之鑑定人或囑託之鑑定機關、團體實施鑑定，以求時
    效（法務部92年9 月1 日法檢字第0920035083號函參照）。
    此種由檢察機關概括選任鑑定人或概括囑託鑑定機關、團體
    ，再轉知司法警察官、司法警察於調查犯罪時參考辦理之作
    為，法無明文禁止，係為因應現行刑事訴訟法增訂傳聞法則
    及其例外規定之實務運作而為。其所為之鑑定結果，與檢察
    官選任或囑託為鑑定者，性質上並無差異，同具有證據能力
    （最高法院96年度臺上字第2860號判決意旨參照）。卷附正
    修科技大學超微量研究科技中心尿液檢驗報告及詮昕科技股
    份有限公司濫用藥物尿液檢驗報告（見本院卷第19頁、第26
    頁、第28頁），均係雲林縣警察局西螺分局送請鑑定，參前
    說明，各該鑑定結果均屬「法律規定」得為證據者，均有證
    據能力。
  (二)按被告以外之人於偵查中向檢察官所為陳述，除顯有不可信
    之情況者外，得為證據，刑事訴訟法第159 條之1 第2 項定
    有明文。檢察官在偵查中對被告以外之人所為之偵查筆錄，
    性質上屬傳聞證據，惟刑事訴訟法規定檢察官代表國家偵查
    犯罪、實施公訴，依法其有訊問被告、證人及鑑定人之權，
    證人、鑑定人並須具結，而實務運作時，檢察官偵查中向被
    告以外之人所取得之陳述，原則上均能遵守法律規定，不致
    違法取供，其可信度極高，職是，被告以外之人前於偵查中
    已具結而為證述，除反對該項供述得具有證據能力之一方，
    已釋明「顯有不可信之情況」之理由外，不宜遽指該證人於
    偵查中之陳述不具證據能力。丙○○、廖予鋐、丁○○與乙○○在偵查中製作之偵訊筆錄（見他字卷第88頁至第90頁、
    第104 頁至第106 頁、第119 頁至第121 頁、第132 頁至第
    134 頁），內容均係檢察官令渠等以證人身分具結後所為之
    證述，也有各證人結文附卷可考（見他字卷第91頁、第107
    頁、第123 頁、第135 頁），被告及辯護人均未提及檢察官
    在訊問時有不法取供之情形，亦未釋明上開證人之證述有何
    顯不可信之情況，依上開規定，前述證人之證述筆錄，自均
    得作為本案證據使用。
  (三)另被告以外之人於審判外之陳述，雖不符刑事訴訟法第159
    條之1 至之4 等4 條規定，而經當事人於審判程序同意作為
    證據，法院審酌該陳述作成時之情況，認為適當者，亦得作
    為證據，刑事訴訟法第159 條之5 第1 項同有規定。本判決
    後開所引用之其餘各該被告以外之人於審判外之陳述（包括
    言詞及書面陳述），原則上均不得作為證據使用，惟被告及
    辯護人雖均知上開證據資料為傳聞證據，但於本院審判程序
    中均表示同意作為證據使用（見本院卷第88頁反面至第89頁
    、第106 頁反面），本院審酌上開證據製作時之情況，並無
    違法不當之情事，認為以之作為證據應屬適當，依前說明，
    應認該等供述證據例外具有證據能力。
二、證明力方面：
    上開犯罪事實，業據被告在偵查及本院審理中均坦承不諱（
    見他字卷第173 頁至第174 頁；本院卷第67頁至第69頁、第
    86頁至第89頁、第106 頁至第114 頁反面）。核與證人丙○○、廖予鋐、丁○○與乙○○於警詢及偵查中所為之指證情
    節相符（見警卷第1 頁至第4 頁、第7 頁至第10頁、第13頁
    至第15頁、第18頁至第21頁；他字卷第88頁至第90頁、第10
    4 頁至第106 頁、第119 頁至第121 頁、第132 頁至第134
    頁），復有本案行動電話之通聯記錄、門號0000000000號、
    0000000000號、0000000000號及00-0000000號開戶基本資料
    在卷可稽（見警卷第5 頁至第6 頁、第11頁至第12頁、第16
    頁至第17頁、第22頁；他字卷第29頁）。其次，廖予鋐與丁○○為警查獲採尿送驗之結果，均驗出「甲基安非他命陽性
    」反應，此有正修科技大學超微量研究科技中心尿液檢驗報
    告、應受尿液採驗人尿液檢體採集送驗紀錄表及尿液採驗作
    業管制紀錄表附卷可查（見本院卷第23頁至第24頁、第26頁
    、第28頁），足見其二人均有對外購買甲基安非他命供己施
    用之需求。再者，被告供稱其每賣1 包海洛因或甲基安非他
    命約可賺100 元至200 元之利潤等語明確（見本院卷第68頁
    ），是被告主觀上有藉販賣海洛因或甲基安非他命以營利之
    意圖甚明。此外，被告雖辯稱扣案之甲基安非他命4 包為供
    己施用之毒品，並非供販賣所用云云。但該4 包甲基安非他
    命經檢察官送請鑑定（抽驗其中1 包）之結果，認為：甲基
    安非他命之純度約91％，驗前純質淨重共計約36.95 公克，
    此有內政部警政署刑事警察局99年5 月3 日刑鑑字第099005
    4037號鑑定書1 紙在卷可參（見本院卷第39頁）。是不論在
    重量或純度方面，前述甲基安非他命均非實務上常見已分裝
    稀釋後可直接施用之毒品，反而與尚未分裝賣出或已經分裝
    但未賣出之毒品型態相似，故上述4 包甲基安非他命應屬被
    告未及賣出之毒品無誤，得以作為認定被告本案犯罪之基礎
    。從而，被告此部分之供述，並非可採。依上勾稽，足認被
    告之自白與事實相符，可以採信，故本案事證明確，被告犯
    行洵堪認定，應依法論科。
參、論罪科刑之理由：
一、核被告就犯罪事實欄一(一)、(三)、(五)所為，均係犯毒品危害防
    制條例第4 條第1 項之販賣第一級毒品罪。另其就犯罪事實
    欄一(二)、(四)所為，均係犯毒品危害防制條例第4 條第2 項之
    販賣第二級毒品罪。被告持用海洛因或甲基安非他命之低度
    行為，分別為販賣之高度行為所吸收，均不另論罪。
二、被告所為犯罪事實欄一(一)至(五)之5 次販賣毒品行為（3 次販
    賣海洛因，2 次販賣甲基安非他命），犯意各別，行為各自
    獨立，應分論併罰。
三、被告於偵查及審判中均自白犯罪，業如前述，應依毒品危害
    防制條例第17條第2 項之規定，減輕其所犯各罪之刑。
四、刑之量定，為求個案裁判之妥當性，法律固賦予法院裁量權
    ，但此項裁量權之行使，除應依刑法第57條規定，審酌行為
    人及其行為等一切情狀，為整體之評價，並應顧及比例原則
    與平等原則，使罪刑均衡，輕重得宜，以契合社會之法律感
    情。且販賣毒品之人，其原因動機不一，犯罪情節未必盡同
    ，或有大盤毒梟者，亦有中、小盤之分，甚或僅止於吸毒者
    友儕間為求互通有無，其販賣行為所造成危害社會之程度自
    屬有異，法律科處此類犯罪，所設之法定最低本刑卻相同，
    不可謂不重。倘依其情狀處以有期徒刑，即足以懲儆，並可
    達防衛社會之目的者，自非不可依客觀之犯行與主觀之惡性
    二者加以考量其情狀，是否有可憫恕之處，適用刑法第59條
    之規定酌量減輕其刑，期使個案裁判之量刑，能斟酌至當，
    符合比例原則（最高法院95年臺上字第788 號判決意旨參照
    ）。又適用刑法第59條酌量減輕其刑時，並不排除同法第57
    條所列舉10款事由之審酌（最高法院70年度第6 次刑事庭會
    議決議參照）。基此，本院審酌被告販賣海洛因之對象僅有
    2 人，次數只有3 次，交易金額總計也只有3,000 元，次數
    及對象均不多，所得也不豐，是其販賣毒品之惡性與情節均
    與「中盤」或「大盤」毒梟有重大差異，且被告為警查獲時
    ，也自其尿液中驗出「嗎啡及甲基安非他命陽性」反應（見
    本院卷第19頁、第22頁），足見其也是飽受毒癮折磨，為確
    保自身施用毒品無虞才鋌而走險步上販賣一途，犯罪情狀尚
    堪憫恕，若就其所犯販賣第一級毒品罪減刑後，處以法定最
    低本刑（15年以上有期徒刑），仍嫌過重，有傷一般人民對
    法律之情感，乃再依刑法第59條之規定酌減其所犯3 次販賣
    第一級毒品罪之刑，並就此部分依法遞減之。
五、定刑之依據：
  (一)「數罪併罰，分別宣告其罪之刑，依下列各款定其應執行者
    ：五宣告多數有期徒刑者，於各刑中之最長期以上，各刑合
    併之刑期以下，定其刑期。但不得逾30年。」刑法第51條第
    5 款定有明文。又法律上屬於自由裁量事項，尚非概無法律
    性之拘束，在法律上有其外部界限及內部界限。前者法律之
    具體規定，使法院得以具體選擇為適當裁判，此為自由裁量
    之外部界限。後者法院為自由裁量時，應考量法律之目的，
    法律秩序之理念所在，此為自由裁量之內部界限。法院為裁
    判時，二者均不得有所踰越。在數罪併罰應定其應執行刑之
    案件，法院所為刑之酌定，固屬自由裁量事項，然對於法律
    之內、外部界限，仍均應受其拘束。最高法院94年度臺非字
    第21號裁判要旨足供本案定刑之參考。
  (二)又數罪併罰在定其應執行之刑之際，自應再為應執行之刑的
    決定，亦屬一種特別的量刑過程，其考量結果，並非單純表
    示一種數罪刑度的總和而已，而是再次對於同一行為人責任
    的檢視。相較刑法第57條定有科刑時應審酌的事項，此項規
    定係對一般犯罪行為之裁量而言。而合併刑之宣告，則屬一
    種對犯罪人本身及所犯之各種犯罪的綜合判斷。申言之，定
    執行刑之宣告，並非在法定範圍之內自由裁定，應注意行為
    人從其犯數罪所反映的人格特性，及考量刑法目的相關刑事
    政策，妥為宣告。而刑法的功能中，除一般預防及特別預防
    之外，更重要的是，行為人再社會化及具體的社會保護作用
    ，否則加諸過度之刑罰於被告，徒僅造成責任報應，去實現
    一個未知、抽象的正義。因此，是否為被告長期性監禁宣告
    的同時，應一併考量被告犯案情節對社會之衝擊，並注意此
    舉是否造成被告更生絕望的心理影響，使得被告的人格遭受
    完全性地抹滅。換言之，必須考量刑罰手段的相當性，儘量
    選擇能使受刑人復歸合社會生活之刑罰方法。法官無法以所
    謂「治亂世用重典」之理由，加重刑罰以圖遏止歪風，不能
    過度強調所謂一般預防的刑罰目的。實則，就人性尊嚴及人
    權的思想而言，任何一個人均非他人的工具，以加重被告的
    刑罰作為達到阻嚇其他人犯罪的手段，被告已淪為教化社會
    大眾的工具，喪失了作為一個人主體性，這均與我國刑事政
    策之立法有違。凡此即構成最高法院所揭示「內部界限」之
    意義。
  (三)本院考量上情（包含前述酌減事由），且被告販賣甲基安非
    他命之對象只有2 人，該部分所得合計也只有2,000 元，並
    斟酌被告犯後坦承犯罪，已見悔改之意，暨其為逃避本案審
    理而不到庭，經本院發布通緝後才由警方緝獲到案，造成司
    法資源之浪費，兼衡檢察官、被告及辯護人對本案刑度之意
    見等一切情狀，分別量處如附表編號１至５所示之刑，再定
    其應執行之刑如主文所示。
六、沒收之判斷：
  (一)沒收係屬從刑，倘無主刑，即無所附麗。案內扣押之贓證物
    品，縱屬違禁物，既與判決所認定之犯罪無關，即不能於該
    犯罪諭知之主刑項下，併予宣告沒收無關之違禁物，至檢察
    官應否以另案聲請單獨宣告沒收，要屬另外問題，不容混淆
    （最高法院97年度臺非字第582 號判決要旨可參）。另外，
    最高法院98年度臺上字第738 號判決直指：「以營利為目的
    販入毒品，經多次販賣後，持有剩餘毒品被查獲，其各次販
    賣毒品行為，固應併合處罰。惟該持有剩餘毒品之低度行為
    ，應僅為最後1 次販賣毒品之高度行為所吸收，不另論罪。
    故就該查獲之剩餘毒品，祇能於最後1 次之販賣毒品罪宣告
    沒收銷燬，不得於各次販賣毒品罪均宣告沒收銷燬。」也有
    寓含此意。經查，扣案之甲基安非他命4 包（驗前總純質淨
    重約36.95 公克），屬被告所有未及賣出之毒品，已經敘明
    在前，應依毒品危害防制條例第18條第1 項前段之規定，於
    被告所犯最後1 次販賣第二級毒品罪項下宣告沒收銷燬之。
    又包裝毒品之外包裝袋，既經包裝過毒品，自有可能沾染物
    理上無法析離之微量毒品粉末，此為本院職務上已知之事實
    （另見最高法院95年度臺上字第3739、第7354號、98年度臺
    上字第7509號、99年度臺上字第2476號判決意旨），故應將
    該外包裝袋整體視為毒品，併依上述規定諭知沒收銷燬。至
    於扣案之疑似海洛因之白色粉末3 包與煙草，經分送法務部
    調查局與行政院衛生署草屯療養院鑑定之結果，分別驗出「
    海洛因」與「四氫大麻酚」成分，分屬毒品危害防制條例第
    2 條所列管之第一級、第二級毒品，此有法務部調查局99年
    5 月6 日調科壹字第09923010060 號鑑定書與行政院衛生署
    草屯療養院99年4 月22日草療鑑字第0990400133號鑑定書各
    1 紙附卷可查（見本院卷第38頁、第40頁）。但被告供稱該
    海洛因為供己施用之毒品，並非用於販賣，煙草則是朋友給
    的等語（見本院卷第88頁至第88頁反面），則該海洛因與煙
    草均與被告本案犯行無關，爰不為沒收之諭知。
  (二)毒品危害防制條例第19條第1 項規定，犯第4 條之罪者，其
    供犯罪所用或因犯罪所得之財物，均沒收之，如全部或一部
    不能沒收時，追徵其價額或以其財產抵償之。但該條項並無
    如同條例第18條第1 項所定「不問屬於犯人與否，沒收之」
    之明文，自屬相對沒收主義之立法。是其應沒收之物，應以
    屬被告所有者為限。（最高法院95年度臺上字第305 號判決
    意旨參照）。則：
  1.被告持以販賣毒品聯絡使用之本案行動電話（不含其內門號
    0000000000號晶片卡1 枚），為被告所有，業據被告供認在
    卷（見本院卷第68頁反面），應依上述規定諭知沒收。至門
    號0000000000號晶片卡部分，因該行動電話號碼經查詢之結
    果，為「統一超商股份有限公司」名下（見警卷第49頁），
    則該晶片卡顯非被告所有，與前開規定不合，乃不為沒收之
    宣告。
  2.扣案之分裝匙13支，為被告所有供分裝第一級、第二級毒品
    販賣時所用之工具，此經被告供述明確（見本院卷第87頁反
    面至第88頁），應依前開規定於被告所犯各罪項下宣告沒收
    。
  3.被告各次販賣毒品所得，均未扣案，仍應依上述規定宣告沒
    收，如全部或一部不能沒收時，以其財產抵償。
  (三)其餘扣案之吸食器1 組、海洛因殘渣袋19只、行動電話2 支
    與電子磅秤2 臺等物，被告否認與本案販賣行為有關（見本
    院卷第87頁反面至第88頁），檢察官亦無法證明上開物品與
    本案之關連性，本院自無法沒收上開物品，而應由檢察官另
    為適法之處理，附此敘明。
肆、應適用之法律：
一、刑事訴訟法第299 條第1 項前段。
二、毒品危害防制條例第4 條第1 項、第2 項、第17條第2 項、
    第18條第1 項前段、第19條第1 項。
三、刑法第11條、第59條、第51條第5 款。
本案經檢察官戊○○到庭執行職務。
中    華    民    國    99    年    10    月    12    日
                  刑事第七庭  審判長法  官 許 佩 如
                                    法  官 鍾 世 芬
                                    法  官 王 紹 銘
以上正本證明與原本無異。
如不服本判決，應於收受本判決後10日內向本院提出上訴書狀，
並應敘述具體理由。如未敘述上訴理由者，應於上訴期間屆滿後
20日內向本院補提理由書狀（均須按他造當事人之人數附繕本）
「切勿逕送上級法院」。
                                    書記官 洪 秀 虹
中    華    民    國    99    年    10    月    12    日
附錄本案論罪科刑法條：
《毒品危害防制條例第4 條第1 項、第2 項》
製造、運輸、販賣第一級毒品者，處死刑或無期徒刑；處無期徒
刑者，得併科新臺幣2,000 萬元以下罰金。
製造、運輸、販賣第二級毒品者，處無期徒刑或7 年以上有期徒
刑，得併科新臺幣1,000 萬元以下罰金。
【附表：被告所犯罪刑一覽表】
┌──┬─────┬─────┬──────────────────┐
│編號│ 犯罪事實 │ 所犯罪名 │           宣告刑之內容             │
├──┼─────┼─────┼──────────────────┤
│ １ │犯罪事實欄│毒品危害防│處有期徒刑柒年捌月。扣案之K-TOUCH 廠│
│    │一(一)所載販│制條例第4 │牌行動電話壹支（不含其內門號○九二六│
│    │賣海洛因與│條第1 項之│四二九四○九號晶片卡壹張）及分裝匙壹│
│    │丙○○之犯│販賣第一級│拾參支均沒收。未扣案之販賣毒品所得新│
│    │行        │毒品罪    │臺幣壹仟元沒收，如全部或一部不能沒收│
│    │          │          │時，以其財產抵償。                  │
├──┼─────┼─────┼──────────────────┤
│ ２ │犯罪事實欄│毒品危害防│處有期徒刑參年捌月。扣案之K-TOUCH 廠│
│    │一(二)所載販│制條例第4 │牌行動電話壹支（不含其內門號○九二六│
│    │賣甲基安非│條第2 項之│四二九四○九號晶片卡壹張）及分裝匙壹│
│    │他命與廖予│販賣第二級│拾參支均沒收。未扣案之販賣毒品所得新│
│    │鋐之犯行  │毒品罪    │臺幣壹仟元沒收，如全部或一部不能沒收│
│    │          │          │時，以其財產抵償。                  │
├──┼─────┼─────┼──────────────────┤
│ ３ │犯罪事實欄│毒品危害防│處有期徒刑柒年捌月。扣案之K-TOUCH 廠│
│    │一(三)所載販│制條例第4 │牌行動電話壹支（不含其內門號○九二六│
│    │賣海洛因與│條第1 項之│四二九四○九號晶片卡壹張）及分裝匙壹│
│    │丙○○之犯│販賣第一級│拾參支均沒收。未扣案之販賣毒品所得新│
│    │行        │毒品罪    │臺幣壹仟元沒收，如全部或一部不能沒收│
│    │          │          │時，以其財產抵償。                  │
├──┼─────┼─────┼──────────────────┤
│ ４ │犯罪事實欄│毒品危害防│處有期徒刑參年捌月。扣案之第二級毒品│
│    │一(四)所載販│制條例第4 │甲基安非他命肆包（含包裝袋，驗前總純│
│    │賣甲基安非│條第2 項之│質淨重約參拾陸點玖伍公克）沒收銷燬。│
│    │他命與莊適│販賣第二級│扣案之K-TOUCH 廠牌行動電話壹支（不含│
│    │仲        │          │其內門號0000000000號晶片卡│
│    │          │          │壹張）及分裝匙壹拾參支均沒收。未扣案│
│    │          │          │之販賣毒品所得新臺幣壹仟元沒收，如全│
│    │          │          │部或一部不能沒收時，以其財產抵償。  │
├──┼─────┼─────┼──────────────────┤
│ ５ │犯罪事實欄│毒品危害防│處有期徒刑柒年捌月。扣案之K-TOUCH 廠│
│    │一(五)所載販│制條例第4 │牌行動電話壹支（不含其內門號○九二六│
│    │賣海洛因與│條第1 項之│四二九四○九號晶片卡壹張）及分裝匙壹│
│    │乙○○之犯│販賣第一級│拾參支均沒收。未扣案之販賣毒品所得新│
│    │行        │毒品罪    │臺幣壹仟元沒收，如全部或一部不能沒收│
│    │          │          │時，以其財產抵償。                  │
└──┴─────┴─────┴──────────────────┘

司法院資訊處製作；財團法人民間司法改革基金會備份。
